【裁判字號】    89,台上,323
【裁判日期】    890120
【裁判案由】    公共危險等
【裁判全文】
最高法院刑事判決                                八十九年度台上字第三二三號
    上  訴  人  甲○○
右上訴人因公共危險等罪案件，不服台灣高等法院高雄分院中華民國八十六年十二月
十六日第二審判決（八十六年度上訴字第一七四五號，起訴案號：台灣高雄地方法院
檢察署八十五年度少連偵字第三三三號），提起上訴，本院判決如左：
    主  文
上訴駁回。
    理  由
一、公共危險部分：
按刑事訴訟法第三百七十七條規定，上訴於第三審法院，非以判決違背法令為理由，
不得為之。是提起第三審上訴，應以原判決違背法令為理由，係屬法定要件。如果上
訴理由狀並未依據卷內訴訟資料，具體指摘原判決不適用何種法則或如何適用不當，
或所指摘原判決違法情事，顯與法律規定得為第三審上訴理由之違法情形，不相適合
時，均應認其上訴為違背法律上之程式，予以駁回。本件原判決維持第一審論處上訴
人甲○○成年人與未滿十八歲之人共同壅塞陸路致生往來危險罪刑部分之判決，駁回
其在第二審之上訴。已敘明上訴人係成年人，於民國八十五年六月二日凌晨一時五分
許，與少年甲００（七十一年八月十三日生）、乙００（六十九年六月九日生）及其
他不詳姓名者約四十餘人，分騎三十餘輛機車，沿高雄市○○區○○路段由東往西方
向，佔據快、慢車道，以集體競駛方式飆車，壅塞路面，致生車輛及行人往來之危險
等事實，業據上訴人於警訊坦承不諱，並經證人即警員謝慶豐、黃璟榮證述屬實，復
有駕駛人違規具體事證移送表、執勤情況報告可稽。並說明上訴人騎機車與其他三十
餘輛機車，占用快、慢車道快速競駛，壅塞道路，應有致生其他車輛及行人往來危險
之認識。而其所騎之機車，年份雖久，但非不能競速行駛，是證人黃昭祥證稱該機車
平常時速僅四、五十公里等語，尚難為其有利之證明。又證人怯豫林證稱上訴人於當
日係赴伊邀約等情，係屬迴護之詞。因認上訴人之犯行明確，為其所憑之證據及認定
之理由。復以上訴人辯稱其所騎機車老舊，案發當天係赴怯豫林之約，不可能飆車云
云，不足採信，亦於理由內指駁及說明綦詳。從形式上觀察，並無違背法令之情形存
在。按刑事訴訟法第三百七十九條第十款所稱應調查之證據，係指與待證事實有重要
關係，在客觀上認為應行調查者而言。上訴人與少年甲００等四十餘人，分乘三十餘
輛機車佔用快、慢車道，集體競駛飆車，壅塞道路，致生往來危險，為原判決合法確
認之事實。上訴人既參與競駛，則於其合同意思之範圍內，對其他共同正犯所實施之
行為，均應共同負責。從而上訴人所騎機車最高速率可達若干，有無改裝排氣管，於
其責任不生影響。原審未鑑定其機車最高速率或有無改裝排氣管，殊與應於審判期日
調查之證據而未予調查之違法情形，不相適合。又三十餘輛機車競駛，其速度當有快
有慢，而相互飆越，間或有部分機車適在限速內行駛，要屬當然，自與經驗法則無違
。上訴意旨未依據卷內訴訟資料，具體指摘原判決所為之論斷，究竟如何違背法令，
僅泛稱上訴人在限速內行駛，焉得謂飆云云，徒憑己見，就原審採證認事職權之適法
行使，任意指摘，亦非第三審上訴之合法理由。至上訴意旨否認犯罪之故意，則屬單
純事實上之爭執；而其行為應否依道路交通管理處罰條例處罰，亦不影響刑事責任。
上訴意旨所指各節，均與法律規定得為第三審上訴理由之違法情形，不相適合。其上
訴違背法律上之程式，應予駁回。
二、妨害公務部分：
按上訴得對於判決之一部為之，未聲明為一部者，視為全部上訴，刑事訴訟法第三百
四十八條第一項定有明文。本件上訴人甲○○上訴意旨雖僅指摘原判決關於公共危險
部分不當，但未聲明僅就該部分上訴，故關於妨害公務部分亦應視為已上訴。又刑事
訴訟法第三百七十六條所列各罪案件，經第二審判決者，不得上訴於第三審法院，法
有明文。查上訴人妨害公務部分，原判決係依刑法第一百三十五條第一項規定論處罪
刑，該罪最重本刑為三年以下有期徒刑，核屬刑事訴訟法第三百七十六條第一款之案
件，既經第二審判決，即不得上訴於第三審法院。上訴人提起上訴，於法不合，應予
駁回。
據上論結，應依刑事訴訟法第三百九十五條前段，判決如主文。
中      華      民      國    八十九    年      一      月     二十     日
                              最高法院刑事第六庭
                                  審判長法官  紀  俊  乾
                                        法官  楊  商  江
                                        法官  黃  正  興
                                        法官  陳  東  誥
                                        法官  張  春  福
      右正本證明與原本無異
                                              書  記  官
中      華      民      國    八十九    年      一      月    二十五    日


司法院資訊處製作；財團法人民間司法改革基金會備份。
